臺灣彰化地方法院刑事判決　　　　　　　96年度易字第1139號
聲　請　人　臺灣彰化地方法院檢察署檢察官
被　　　告　乙○○
上列被告因竊盜案件，經檢察官聲請以簡易判決處刑（九十六年
度偵字第五六九一號），經本院彰化簡易庭（九十六年度彰簡字
第六九三號）認不宜以簡易判決處刑，簽移本院刑事庭改依通常
程序審理，本院判決如下：
    主  文
乙○○攜帶兇器，毀壞門扇、安全設備，於夜間侵入住宅竊盜，
，處有期徒刑壹年貳月；減為有期徒刑柒月。未扣案之一字型螺
絲起子壹支及老虎鉗壹支均沒收之。
    犯罪事實
一、乙○○於民國九十六年三月一日凌晨二時許，駕駛車牌號碼
    Ｙ七－九三二九號（車主登記為乙○○之母親許春色）自小
    客車，途經彰化縣彰化市○○街四十四巷九號前，因見該址
    屋內並無燈光，且四處無人，認有機可趁，詎其僅因一時缺
    錢可供花用，竟突萌為自己不法所有之意圖，即停車並攜帶
    屬其所有客觀上足以對人之生命、身體造成危險性之兇器一
    字型螺絲起子及老虎鉗各一支（均未扣案），並至上址甲○
    ○住處，隨即先持老虎鉗一支自甲○○住處之廚房門（木製
    ，係屬分隔住宅內外之出入口）強行挾住構成門之一部分之
    喇叭鎖後，以強力破壞該喇叭鎖開啟廚房門之方式進入屋內
    ，待進入屋內復持一字型螺絲起子一支，以該一字型螺絲起
    子插入手把鎖已上鎖之木板門門縫之方式撬壞甲○○住宅內
    部二間隔間房間之房間門（均木製，係住宅內部之門屬安全
    設備）後，再進入該二間房間及他未上鎖之房間內行竊，共
    竊得現金新臺幣（下同）約八萬元（公訴人誤認為四千元）
    及黃金飾品約五兩（約值十三萬元）、珍珠項鍊一條、舊型
    的新電鍋一個（抽獎所得）、舊旅行袋一個、衣服一批（含
    有內褲、新舊衣服及毛製全套衣服共約二、三十件）及數量
    不詳之古物藝品一箱等物。得手後除將所竊得之現金花用一
    空外，其餘所竊得之部分藝品則丟入雲林縣斗六市濁水溪中
    。嗣經甲○○報警後，經警方至甲○○上址住處採集指紋，
    經送內政部警政署刑事局比對，發現所採集之指紋與乙○○
    相符，始查悉上情。
二、案經彰化縣警察局彰化分局報請臺灣彰化地方法院檢察署檢
    察官偵查起訴。
    理  由
壹：有關於證據能力部分：
    本案全部卷證所涵括之供述證據（含書面），公訴人及被告
    乙○○於本院審理時均當庭表示同意作為證據（見本院九十
    六年八月十日審判筆錄），且經本院審酌各該言詞陳述及書
    面陳述作成時之情況，認後述所引用全部證據之證據能力均
    無疑義，合先敘明。
貳：有關於認定犯罪事實部分：
一、訊據被告乙○○對於上揭犯罪事實，除對其所竊得之物品一
    事辯稱：伊並沒有偷到現金約八萬元及黃金飾品約五兩。伊
    所偷到的現金都是零錢約四、五千元，有舊式的銅板，也有
    現在流通的，現在可以流通使用的只有幾百元而已，舊式的
    銅板伊已經拿到臺灣銀行兌換花掉了云云外，餘均坦承不諱
    。然查：經本院當庭質之證人即被害人甲○○則結稱：「（
    審判長問：是否認識當庭被告，有何親誼或恩怨關係？）沒
    有。」；「（審判長問：彰化市○○街四十四巷九號是否是
    你的住處？有無住人？）是我們的住處，我弟弟住在那裡。
    我也住在那裡。」；「（審判長問：被告從何處進去？）從
    我們的廚房進去，他把廚房門喇叭鎖弄壞之後，他就從這邊
    進去，廚房門是壹片的，我們的房間的二個木板門的門把鎖
    也弄壞了。」；「（審判長問：只偷這兩間？）不只，其他
    房間的門都沒有鎖。」；「（審判長問：被偷什麼東西？）
    金子約五兩、現金約八萬元、壹條珍珠項鍊、我媽媽留下來
    的古物一箱、舊式的新電鍋壹個、旅行袋壹個、內褲、衣服
    新的二、三十件、毛的全套衣服。」；「（審判長問：總共
    損失多少？）我也不知道，珍珠項鍊是古物多少錢我不知道
    ，另外古物一箱多少錢我也不知道，電鍋是抽獎送的，旅行
    袋是舊的，新的衣服大約四、五千元，舊的是已經穿過了。
    」等語（見本院九十六年八月十日審判筆錄），衡以證人甲
    ○○與被告二人間夙無怨隙，殊無設詞故為誣陷之理，且證
    人甲○○於九十六年三月一日警局初訊時即明確指訴其失竊
    之物品有「新臺幣約八萬元、金飾約五兩、珍珠項鍊一串、
    我媽媽留下的古物一箱、新的電鍋一個」，是以證人甲○○
    上開所為之證述，既查無任何其他無可採信之處，復在本院
    審理時當庭具結表示願意負偽證之責任，自仍應認證人甲○
    ○於本院審理時經具結之證詞為可信。再參酌以被告前於警
    訊時僅坦承竊得銅板約四千元及一些藝品，其他並未竊得；
    後於檢察官偵訊時則坦承伊偷到舊式的新臺幣銅板四千元及
    一些藝品云云，迨至本院審理時始另坦承：現金只有舊式的
    ，其他東西舊的塑膠做玩偶及珍珠項鍊，電鍋我也有拿，衣
    服也有，其他我不太清楚，有些東西沒有用我都丟了等詞，
    顯見被告前後對於所竊得之物品內容係語多保留，不願詳為
    交待，其所辯要均係屬臨訟之砌詞，不足採信。此外，復有
    彰化縣警察局住宅竊盜案件現場勘查報告表及內政部警政署
    刑事局鑑驗書（九十六年五月二十二日刑紋字第０九六００
    七一五六七號）影本各一份在卷可稽。又被告所持以行竊之
    一字型螺絲起子及老虎鉗各一支均係屬鐵器，在客觀上已足
    以對他人之生命、身體（如頸部、眼睛等）構成威脅，而具
    有危險性，自均係屬兇器無誤。另經本院當庭詢之被告亦坦
    承偷東西的目的是因為一時缺錢用等語（詳見本院九十六年
    八月十日審判筆錄），顯見被告有為自己不法所有之意圖甚
    明，本件事證明確，被告犯行洵堪認定。
二、按毀越門扇而入室行竊，其越入行為即屬侵入住宅，已結合
    於所犯加重竊盜之罪質中，無更行構成侵入住宅罪之理（最
    高法院二十七年上字第一八八七號判例意旨參見），又按刑
　　法第三百二十一條第一項第三款之攜帶兇器竊盜罪，係以行
  　為人攜帶兇器竊盜為其加重條件，此所謂兇器，其種類並無
　　限制，凡客觀上足對人之生命、身體、安全構成威脅，具有
　  危險性之兇器均屬之，且祇須行竊時攜帶此種具有危險性之
    兇器為已足，並不以攜帶之初有行兇之意圖為必要（最高法
    院七十九年度臺上字第五二五三號判例要旨可供參照）；另
　　按兇器不論係於未行竊前即攜帶持有或在竊盜現場臨時持以
　  行竊，均應論以攜帶兇器竊盜【七十五年十一月二十五日（
    七五）廳刑一字第九九五號函研究意見參見】；再按已進入
    住宅或建築物內部之諸門，如房間門亦屬其他安全設備；復
　  按毀壞構成門之一部分之鎖，則應認為係毀壞門扇【最高法
    院六十四年七月十五日六十四年度第四次刑庭推總會決議（
    一）意旨參見】末按竊盜罪既遂與未遂之區別，應以所竊之
    物已否移入自己權力支配之下為標準。若已將他人財物移歸
    自己所持，即應成立竊盜既遂罪，至其後將已竊得之物遺棄
    逃逸，仍無妨於該罪之成立（最高法院十七年上字第五０九
    號判例意旨參照）。故核被告乙○○所為，係犯刑法第三百
    二十一條第一項第一款、第二款、第三款之攜帶兇器，毀壞
    門扇、安全設備，於夜間侵入住宅竊盜罪。又公訴人起訴犯
    罪事實中之或雖有敘及被告破壞被害人甲○○住處之廚房喇
    叭鎖；或未敘及待進入屋內復持一字型螺絲起子一支，以該
    一字型螺絲起子插入手把鎖已上鎖之木板門門縫之方式撬壞
    被害人甲○○住宅內部二間隔間房間之房間門（均木製，屬
    安全設備）後，再進入該二間房間內之行為，然此均僅係加
    重條件（指毀壞門扇、安全設備）之增加，乃屬單純一罪，
    為起訴效力所及，本院自得加以審究，亦無庸變更起訴法條
    ，併此敘明。爰審酌被告之平日素行、被告犯罪之動機與目
    的僅為貪圖一己之私利、以攜帶兇器，毀壞門扇、安全設備
    ，於夜間侵入住宅行竊之犯罪手段實非屬平和、所竊得財物
    之價值、以於夜間侵入住宅之方式竊盜對社會治安所生危害
    之程度甚巨及犯罪後仍否認部分財物非其所竊得，態度尚非
    屬良善，且尚未與被害人等達成和解賠償損害等一切情狀，
    量處如主文所示之刑。又按犯罪在中華民國九十六年四月二
    十四日以前者，除本條例另有規定外，依下列規定減刑：一
    、死刑減為無期徒刑。二、無期徒刑減為有期徒刑二十年。
    三、有期徒刑、拘役或罰金，減其刑期或金額二分之一。此
    中華民國九十六年罪犯減刑條例第二條第一項定有明文。查
    本件被告犯罪時間係在九十六年四月二十四日以前，合於中
    華民國九十六年罪犯減刑條例第二條第一項第三款減刑規定
    ，應減其宣告刑二分之一，故減處為有期徒刑柒月。
三、至本件未扣案之一字型螺絲起子一支及老虎鉗一支均係被告
    所有，供本件犯罪所用之物，業經被告陳明在卷，另經本院
    詢之被告復坦承該未扣案之一字型螺絲起子一支及老虎鉗一
　　支現均仍放置在被告家中等語（見本院九十六年八月十日審
    判筆錄），爰均依刑法第三十八條第一項第二款之規定為沒
    收之諭知。
據上論斷，應依刑事訴訟法第四百五十二條、第二百九十九條第
一項前段，刑法第三百二十一條第一項第一款、第二款、第三款
、第三十八條第一項第二款，中華民國九十六年罪犯減刑條例第
二條第一項第三款、第七條，判決如主文。
本案經檢察官洪英丰到庭執行職務。
中　　華　　民　　國　九十六　年　　八　　月　二十四　日
                  刑事第五庭    法  官  許旭聖
以上正本證明與原本無異。
如不服本判決，應於判決送達後十日內，向本院提出上訴書狀「
切勿逕送上級法院」，上訴書狀應「敘述具體上訴理由」，並按
他造當事人之人數附具繕本，上訴於臺灣高等法院臺中分院。
中　　華　　民　　國　九十六　年　　八　　月　二十四　日
                                書記官  黃幼華
附錄本案論罪科刑法條：
刑法第三百二十一條：
犯竊盜罪而有左列情形之一者，處六月以上五年以下有期徒刑：
一、於夜間侵入住宅或有人居住之建築物、船艦，或隱匿其內而
    犯之者。
二、毀越門扇、牆垣或其他安全設備而犯之者。
三、攜帶兇器而犯之者。
四、結夥三人以上而犯之者。
五、乘火災、水災或其他災害之際而犯之者。
六、在車站或埠頭而犯之者。
前項之未遂犯，罰之。
